# 关于资本溢价转增注册资本是否需要交纳个税

提问人：yumiko99xun 时间：2011-10-31 13:35:22
公司于 07 年成立， 4 个自然人共计投入资金3000W,注册资本3000W 08年引入PE投资共计6000W ,占注册资本1600W,形成资本溢价4400W 现在准备资本溢价转增注册资本至8000W,那么初始投资的 4 个自然人就溢价部分需要交纳个税吗？ 税局的解释是有限公司需要，股份制公司有明文规定不需要，深表疑虑

回答人：chenyiwei
个人看法：虽然当初的文件明确是“股份制企业”，但有限责任公司和股份有限公司在治理结构上存在相似性，因而可以比照。 对原始个人股东而言，实际上在被投资企业接受PE增资时，PE所投入的部分溢价就已经按照股权比例归属于原始个人股东了，而不是到转增资本的环节才归属个人股东的。因此以资本溢价转增资本作为触发纳税义务的时点是没有依据的。并且，此时的这部分增值对个人股东而言尚未实现，此时要求征税也不符合“纳税必要资金原则”。 其实很多地方针对以上市为目的的股改中的个人所得税问题是有很多优惠政策的（投行版面上有网友整理过），可以争取。